【裁判字號】    97,消債更,217
【裁判日期】    971114
【裁判案由】    聲請更生程序
【裁判全文】
臺灣彰化地方法院民事判決  97年度消債更字第217號
聲  請  人  乙○○
                        號
代  理  人  陳建勛律師
債  權  人  台北富邦商業銀行股份有限公司
            華南商業銀行股份有限公司
                        樓
            台中商業銀行股份有限公司
            臺灣新光商業銀行股份有限公司
            香港商甲○○○○○銀行股份有限公司
            玉山商業銀行股份有限公司
            萬泰商業銀行股份有限公司
            台新國際商業銀行股份有限公司
            大眾商業銀行股份有限公司
            中國信託商業銀行股份有限公司
            臺灣大哥大股份有限公司
            遠傳電信股份有限公司
            板信商業銀行股份有限公司
上列當事人聲請消費者債務清理事件，本院裁定如下：
    主  文
債務人乙○○自中華民國97年11月20日上午12時時起開始更生程
序。
    理  由
一、按法院開始更生程序之裁定，應載明其年、月、日、時，並
    即時發生效力，消費者債務清理條例第45條第1項定有明文。
二、本件聲請人即債務人主張：聲請人除薪資收入每月約新台幣
   （下同）18,000 元之薪資債權外，並無其他財產。聲請人於
    民國（下同）95年4 月15日依「中華民國銀行公會會員辦理
    消費金融案件無擔保債務協商機制」請求共同協商債務清償
    方案，並協商成立，每月應繳金額新台幣（下同）17,742元
    。債務人自95年5月至95年8月止，依上開約定繳納款項。惟
    聲請人於協商當時，薪資僅16,505.5元，尚需支出每月必要
    生活費7,265元，薪資已透支不敷使用，不得已而於96年9月
    起未依協商條件清償債務，是聲請人履行協商顯有重大困難
    。又聲請人無擔保或無優先權之債務總額未逾12,000,000元
    ，復未經法院裁定開始清算程式或宣告破產，爰向本院聲請
    更生等語。
三、經查，聲請人前揭所述事實，業據提出財產及收入狀況說明
    書、戶籍謄本、債權人清冊、全國財產稅總歸戶財產查詢單
    、財政部台灣省中區國稅局95年度綜合所得稅各類所得資料
    清單、水電費收據、中華民國銀行公會會員辦理消費金融案
    件無擔保債務協商機制之協議書、無擔保債務還款計畫、財
    團法人金融聯合徵信中心之當事人綜合信用報告－債權人清
    冊、財產變動報告書等件為證，經核尚無不合。此外，復查
    無聲請人有消費者債務清理條例第6條第3項、第8條或第46
    條各款所定駁回更生聲請之事由存在。是聲請人聲請更生，
    非無所據，應予准許。
四、爰裁定如主文。
中    華    民    國    97    年    11    月    14    日
                    民事第二庭  法官  張德寬
上為正本係照原本作成
本裁定已於97年11月17日上午12時公告。
本件不得抗告。
中    華    民    國    97    年    11    月    14    日
                            書  記  官  魏淑美


司法院資訊處製作；財團法人民間司法改革基金會備份。
